臺灣板橋地方法院民事裁定　　　　　　100年度事聲字第126號
聲　請　人
即　異議人　徐松平
相　對　人　彭康君
　　　　　　楊登益
上列當事人間請求假扣押事件，異議人對於民國100 年4 月25日
本院司法事務官所為之100 年度司裁全字第640 號民事裁定聲明
異議，本院裁定如下：
    主  文
異議駁回。
異議程序費用由異議人負擔。
    理  由
一、按當事人對於司法事務官處理事件所為之終局處分，得於處
    分送達後10日之不變期間內，以書狀向司法事務官提出異議
    ；司法事務官認前項異議有理由時，應另為適當之處分；認
    異議為無理由者，應送請法院裁定之；法院認該異議為有理
    由時，應為適當之裁定，認異議為無理由者，應以裁定駁回
    之，民事訴訟法第240 條之4 第1 項至第3 項分別定有明文
    。查本件異議人就本院司法事務官於民國100 年4 月25日以
    100 年度司裁全字第640 號所為駁回假扣押之裁定，於收受
    送達後10日內聲明異議，司法事務官認其異議無理由而送請
    本院裁定，核與上開條文規定及意旨相符，先予敘明。
二、本件異議意旨略以：相對人彭康君受僱駕駛相對人楊登益所
    經營源元塑膠有限公司所有車號8351-YN 小貨車，於100 年
    3 月18日途經板橋區○○路○ 段153 巷與環河路口，因超速
    行駛撞及異議人之妻陳雲帆騎乘之機車，當場傷重不治，惟
    相對人迄今均置之不理。而本件刑事及民事案件均受理中，
    惟為避免相對人因訴訟標的較鉅，遂將財產對第三人設定負
    擔或處分等情形發生，且近聞相對人正將所有財產各種塑膠
    產品大量出售或搬遷隱匿，日後有不能強制執行或甚難執行
    之虞，為保全將來執行起見，願提供擔保以代釋明予以假扣
    押相對人財產，以資保全。爰依法聲明異議，並請求廢棄原
    裁定等語。
三、按債權人就金錢請求或得易為金錢請求之請求，欲保全強制
    執行者，得聲請假扣押；假扣押非有日後不能強制執行或甚
    難執行之虞者，不得為之；請求及假扣押之原因應釋明之；
    前項釋明如有不足，而債權人陳明願供擔保或法院認為適當
    者，法院得定相當之擔保，命供擔保後為假扣押，為民事訴
    訟法第522 條第1 項、第523 條第1 項及第526 條第1 項、
    第2項所明定。再釋明事實上之主張者，得用可使法院信其
    主張為真實之一切證據，同法第284條前段定有明文。所謂
    因釋明而應提出法院能即時調查之證據，係指當事人於釋明
    其事實上之主張時，應同時提出可供法院得隨時進行調查之
    證據而言，故當事人如未同時提出供釋明用之證據，法院自
    無裁定限期命其補正之必要。依上開規定可知，債權人聲請
    假扣押，應就其請求及假扣押之原因加以釋明。該項釋明如
    有不足，而債權人陳明願供擔保或法院認為適當者，法院得
    定相當之擔保，命供擔保後為假扣押。若債權人就其請求及
    假扣押之原因絲毫未予釋明，法院尚且不得命供擔保後為假
    扣押，遑論為准免供擔保之假扣押裁定。又所謂「請求之原
    因事實」，即本案請求所由發生之原因事實；「假扣押之原
    因」係指債務人日後有不能強制執行或甚難執行之虞，或應
    在外國為強制執行之情形，如債務人浪費財產，增加負擔，
    或就其財產為不利益之處分，將成為無資力之狀態，或將移
    往遠地、逃匿無蹤、隱匿財產等是，債權人就假扣押之原因
    應提出可使法院信其主張為真實之證據，必待釋明有所不足
    ，而債權人陳明願供擔保或法院認為適當者，法院始得定相
    當之擔保，命供擔保後為假扣押。
四、經查，本件異議人於100 年4 月25日聲請就相對人之財產，
    在新臺幣（下同）1,000 萬元之範圍內為假扣押裁定，經本
    院司法事務官以100 年度司裁全字第640 號裁定予以駁回在
    案。而異議人雖提出公司基本資料查詢明細、新北市○○○
    ○○道路交通事故初步分析研判表、臺灣板橋地方法院檢察
    屬相驗屍體證明書等證為假扣押請求之釋明，惟異議人僅泛
    稱「近聞相對人正將所有財產各種塑膠產品大量出售或搬遷
    隱匿」等語，然其並未提出任何可供法院即時調查之證據，
    難認本件已有釋明其假扣押之原因之情形，雖異議人陳明願
    供擔保以代釋明之不足，惟揆諸前開之說明，須異議人已就
    假扣押之原因，盡釋明之責後，法院仍認釋明有所不足時，
    始得命供擔保以補釋明之不足。揆諸前揭說明，異議人本件
    假扣押之聲請與法不符，應予駁回。原裁定駁回異議人之聲
    請，核無違誤，異議意旨指摘原裁定不當，求予廢棄，為無
    理由。
五、結論：本件聲明異議為無理由，爰依民事訴訟法第240 條之
    4 第3 項後段、第95條、第78條，裁定如主文。
中    華    民    國    100   年    5    月     31    日
                  民事第三庭    法  官  邱靜琪
上為正本係照原本作成。
如不服本裁定，應於裁定送達後10日內，以書狀向本院提出抗告
，並繳納抗告費新臺幣1,000 元。
中    華    民    國    100   年    5    月     31    日
                                書記官  鄭美莉